臺灣臺中地方法院刑事判決　　　　　　　100年度訴字第234號
公　訴　人　臺灣臺中地方法院檢察署檢察官
被　　　告　鄭弘濠
上列被告因偽證案件，經檢察官提起公訴（99年度偵字第14443
號），被告於準備程序中就被訴事實為有罪之陳述，經告以簡式
審判之旨，並聽取意見，經本院合議庭裁定由受命法官獨任行簡
式審判程序後，檢察官聲請改依協商程序而為判決，本院判決如
下：
    主    文
鄭弘濠犯偽證罪，累犯，處有期徒刑陸月。
    犯罪事實及理由
一、鄭弘濠前因竊盜、贓物、偽造文書及違反毒品危害防制條例
    等案件，經本院分別以92年度易字第65號、92年度易字第20
    7號、92年度訴字第302號、92年度訴字第666號分別判處有
    期徒刑1年4月、4月、6月、1年確定，並經本院裁定合併定
    應執行有期徒刑3年確定，前開4罪接續執行，嗣於民國95年
    1 月27日假釋出監。復因竊盜案件，經本院以95年度訴字第
    2855號判處有期徒刑6月確定；再因違反毒品危害防制條例
    案件，經臺灣高等法院臺中分院以96年度上易字第399號、
    96年度上訴字第347號各判處有期徒刑6月、1年2月確定；前
    開3罪，嗣因減刑，經臺灣高等法院臺中分院以96年度聲減
    字第1591號分別減刑為有期徒刑3月、3月、7月，合併定應
    執行有期徒刑1年確定，與上開經撤銷假釋之殘刑5月29日接
    續執行，於97年1月29日縮刑期滿執行完畢。詎猶不知悔悟
    ，明知其未曾於98年2、3月間某日及98年3月17日，分別在
    臺中市○○路○段附近、臺中市○○街10號3樓之5等處，各
    向陳吉村購買市價新臺幣（下同）2,000元、3,000元之第二
    級毒品甲基安非他命，且其亦明知依法具結作證之證人，有
    據實陳述之義務，不得為匿飾增刪之虛偽陳述，竟於98年3
    月18日上午9時57分許，在臺灣臺中地方法院檢察署羈押室
    接受檢察官訊問時，就陳吉村涉嫌販賣第二級毒品案件於案
    情有重要關係之事項，供前具結而基於偽證之犯意，虛偽證
    稱：扣案之甲基安非他命是向阿川購買，阿川就是陳吉村，
    昨天晚上7點多他跟我約在愛國街，我以3,000元向他買甲基
    安非他命。更之前那1次是2月底或3月初，在環中路8段下去
    第2個加油站，也是買2,000元的甲基安非他命云云，致使檢
    察官因此誤信鄭弘濠之虛偽陳述為真，據以認定陳吉村涉有
    販賣2次第二級毒品予鄭弘濠犯行之罪嫌重大，因而提起公
    訴。嗣於98年9月25日，鄭弘濠於本院98年度訴字第2517號
    案件審理時到庭作證，坦承上開於偵查中之證述均係虛偽不
    實，而查悉上情。
二、證據：
  (一)被告鄭弘濠於偵查及本院準備程序、審理時之自白。
  (二)臺灣臺中地方法院檢察署98年度他字第721號案98年3月18日
    之偵訊筆錄暨該案證人鄭弘濠所具結之結文、本院98年度訴
    字第2517號98年9月25日之審判筆錄、本院98年度訴字第251
    7號刑事判決書、臺灣高等法院臺中分院99年度上訴字第484
    號刑事判決書。
三、論罪科刑之理由：
  (一)核被告所為，係犯刑法第168條之偽證罪。又被告前因竊盜
    、贓物、偽造文書及違反毒品危害防制條例等案件，經本院
    分別以92年度易字第65號、92年度易字第207號、92年度訴
    字第302號、92年度訴字第666號分別判處有期徒刑1年4月、
    4月、6月、1年確定，經本院裁定合併定應執行有期徒刑3年
    確定，前開4罪接續執行，嗣於95年1月27日假釋出監。復因
    竊盜案件，經本院以95年度訴字第2855號判處有期徒刑6 月
    確定；再因違反毒品危害防制條例案件，經臺灣高等法院臺
    中分院以96年度上易字第399號、96年度上訴字第347號各判
    處有期徒刑6月、1年2月確定；前開3罪，嗣因減刑，經臺灣
    高等法院臺中分院以96年度聲減字第1591號分別減刑為有期
    徒刑3月、3月、7月，合併定應執行有期徒刑1年確定，與上
    開經撤銷假釋之殘刑5月29日接續執行，於97年1月29日縮刑
    期滿執行完畢，其於有期徒刑執行完畢後5年以內，故意再
    犯本案有期徒刑以上之罪，構成累犯，應依刑法第47條第1
    項規定加重其刑。再被告於所虛偽陳述之案件確定前自白，
    應依刑法第172條之規定，予以減輕其刑。本件被告之刑有
    加重及減輕，應依法先加後減之。
  (二)本件經檢察官與被告於審判外達成協商之合意，且被告已認
    罪，其合意內容為：被告願受科刑範圍為有期徒刑6月。經
    查，上開協商合意並無刑事訴訟法第455條之4第1項所列情
    形之一，檢察官聲請改依協商程序而為判決，本院爰不經言
    詞辯論，於協商合意範圍內為協商判決，合予敘明。
四、應適用之法條：刑事訴訟法第273條之1第1項、第455條之4
    第2項、第455條之8，刑法第168條、第47條第1項、第172條
    ，判決如主文。
五、協商判決除有刑事訴訟法第455條之4第1項第1款於本訊問程
    序終結前，被告撤銷協商合意或檢察官撤回協商聲請者；第
    2款被告協商之意思非出於自由意志者；第4款被告所犯之罪
    非第455條之2第1項所定得以協商判決者；第6款被告有其他
    較重之裁判上一罪之犯罪事實者；第7款法院認應諭知免刑
    或免訴、不受理者情形之一，及違反同條第2項「法院應於
    協商合意範圍內為判決；法院為協商判決所科之刑，以宣告
    緩刑或二年以下有期徒刑、拘役或罰金為限」之規定者外，
    不得上訴。
六、如有上開可得上訴情形，應於收受宣示判決筆錄送達後10日
    內向本院提出上訴書狀（應敘述具體理由並附繕本）。上訴
    書狀如未敘述理由，應於上訴期間屆滿後20日內補提理由書
    於本院。
本案經檢察官廖育賢到庭執行職務。
中    華    民    國    100    年    2    月    24    日
                  刑事第三庭   法  官  黃麗玲
以上正本證明與原本無異。
如不服本判決應於收受判決後10日內向本院提出上訴書狀，並應
敘述具體理由；其未敘述上訴理由者，應於上訴期間屆滿後20日
內向本院補提理由書（均須按他造當事人之人數附繕本）「切勿
逕送上級法院」。
中    華    民    國    100    年    2    月    24  日
                               書記官  黃毅皓
附錄論罪科刑法條：
中華民國刑法第168條
（偽證罪）
於執行審判職務之公署審判時或於檢察官偵查時，證人、鑑定人
、通譯於案情有重要關係之事項，供前或供後具結，而為虛偽陳
述者，處 7 年以下有期徒刑。